

RAYANE DJAFFAR

DÉVELOPPEUR WEB FULLSTACK ET WEB MOBILE

OBJECTIF PROFESSIONNEL

Développeur Web Full Stack passionné par l'innovation technologique et spécialisé dans les technologies React et Node.js. Fort d'une solide formation académique en mathématiques et d'une expérience pratique dans le développement d'applications web sécurisées, je suis déterminé à contribuer au succès de projets ambitieux au sein d'une équipe dynamique.

PROJETS PERSONNELS:

- Développement d'une application web de gestion de tâches utilisant React et Node.js.
- Création d'un site web portfolio pour présenter mes compétences et réalisations en développement web.

INTÉRÊTS ET LOISIRS

Sports, basketball, voyages, informatique, jeux vidéos

COORDONNÉES

TEL: 0635596411

MAIL: rayane.djaffar@outlook.fr

LinkedIn:

https://www.linkedin.com/in/ray

ane-djaffar-682677299/

GitHub:

<u>https://github.com/RayaneDjr</u>

Site portfolio:

https://rayanedjaffar.vercel.app

COMPÉTENCES TECHNIQUES:

• Développement Front-end :

HTML, CSS, JavaScript, React, Vue.is

• Développement Back-end :

Node.js, Express.js, MongoDB

• Base de données :

MySQL, PostgreSQL, SQLite

• Outils:

Git, Webpack, npm, Babel

• Méthodologies:

Agile, Scrum, Kanban

• Sites types:

Single Page Applications, Applications E-commerce, réseau social, site vitrines...

• Autres:

Utilisation et/ou intégration IA, Déploiement d'applications web, Administration de serveur, Capacité à **apprendre** et **s'adapter** aux besoins, Capable de travailler sur de nouvelles technologies

• Langues:

Français langue maternelle, **Anglais courant et professionnel**

EXPÉRIENCES PROFESSIONNELLE

Développeur web stage en anglaisà l'étranger, Prettyneat, Malte Marsa (Octobre 2022 - Janvier 2023)

- Mise en place système d'authentification sécurisé (ASPNET, Vue, Keycloak).
- Création site web outil professionnel permettant de rapporter des mesures scientifiques, codage des fichiers JSON
- Collaboration étroite avec les équipes front-end et back-end pour assurer la cohérence et la qualité du code.

Equipier polyvalent

MacDonald (Décembre 2023 - Février 2024)

FORMATION

Studi (2021-2023)

Titre professionnel Développeur web et web mobile

Université Sorbonne Paris Nord (2019-2020)

Licence Mathématiques

Lycée Gustave Monod (2018-2019)

CPGE MPSI

Lycée Jean Monnet (2018)

BAC S, option Informatique et section européenne - Mention 'Bien'